【裁判字號】    94,易,156
【裁判日期】    970829
【裁判案由】    背信
【裁判全文】
臺灣新竹地方法院刑事判決               94年度易字第156號
公  訴  人  臺灣新竹地方法院檢察署檢察官
被      告  丁○○
選任辯護人  陳明律師
上列被告因背信案件，經檢察官提起公訴（93年度偵字第4990號
），本院判決如下︰
    主  文
丁○○無罪。
    理  由
一、公訴意旨略以：被告丁○○、另案被告丙○○（業經台灣高
    等法院以82年度上訴字第346號判決無罪，並經最高法院以8
    3年度台上字第3388號駁回上訴確定）曾擔任國華人壽保險
    股份有限公司（下稱國華人壽公司）之董事長、董事，另案
    被告乙○○（業經台灣高等法院以82年度上訴字第346號判
    決無罪，並經最高法院以83年度台上字第3388號駁回上訴確
    定）則亦曾擔任國華人壽公司之董事、監察人數屆。被告丁○○透過互相控股關係對於華隆股份有限公司、嘉新畜產股
    份有限公司、農林股份有限公司、國華人壽公司、中華證券
    投資股份有限公司（下稱中華證券公司）、集新投資股份有
    限公司（下稱集新公司）等數十家公司（俗稱華隆集團）之
    決策及營運有重大影響力。緣民國79年2月27日，國泰塑膠
    工業股份有限公司（下稱國泰塑膠公司）竹南廠所有之不動
    產（含土地及建物）及動產經本院第3次拍賣仍告流標後，
    時另案被告丙○○、乙○○與徐振泫（業經台灣高等法院以
    82年度上訴字第346號判決無罪，並經最高法院以83年度台
    上字第3388號駁回上訴確定）分別擔任國華人壽公司董事長
    兼總經理、副總經理兼財務部經理與財務部投資科主管，戊○○（業經台灣高等法院以82年度上訴字第346號判決無罪
    ，並經最高法院以83年度台上字第3388號駁回上訴確定）則
    為國泰塑膠公司債權人之一，依法得向法院聲明願依拍賣底
    價承受該批資產。詎被告丁○○竟基於意圖為自己不法所有
    之犯意，命另案被告丙○○、乙○○、徐振泫與戊○○謀議
    ，由國華人壽公司提供資金，推由資力不足之另案被告戊○○於79年3月27日具狀向本院聲明願依拍賣底價新台幣（下
    同）15億1千3百27萬6千7百41元（土地部分8億5千3百21萬2
    千3百66元，建物部分1億7千3百37萬零9百34元，動產部分4
    億8千6百77萬8千4百91元）承受前述資產，俟另案被告戊○○取得所有權後，再將土地高價售予國華人壽公司，使被告
    丁○○從中牟取不法利益。79年4月26日，法院將前述資產
    交由另案被告戊○○承受，並通知其於10日內繳清價金；被
    告丁○○、另案被告丙○○、乙○○與徐振泫明知該竹南廠
    土地（苗栗縣竹南鎮○○○段大厝小段149號等共31筆，約5
    萬2千8百79坪如附表所示，下稱系爭土地）甫經法院拍賣而
    流標，底價約為8億餘元，尚有勞資糾紛，承受人尚未取得
    所有權，竟於未做市場調查、鑑價報告及購地計畫評估作業
    情況下，旋即於79年5月7日以公司名義與另案共犯戊○○訂
    約，以25億元之高價向鄭某買受系爭土地，付款辦法則訂為
    第1期付定金15億1千3百27萬6千7百41元，並辦理簽約手續
    ，第2期尾款9億8千6百72萬3千2百59元於辦妥產權移轉，完
    成所有權登記，並辦理點交完竣始支付之。並於同日簽發以
    國華人壽公司為發票人之支票3紙，充為第1期款，受款人則
    寫本院，並由另案被告徐振泫陪同另案被告戊○○持往法院
    繳納承受價款，國華人壽公司內部經逐級簽報後，並於79年
    5月11日登報公告及向財政部證券管理委員會申報購入系爭
    土地。同年5月17日，國華人壽公司及與另案被告戊○○另
    行協議修訂原來之付款辦法，將買賣價金分6期給付，其第6
    期價金約定俟點交完成始付清。惟另案被告戊○○除於修訂
    契約當日分得第2期款及該公司所付面額6千6百77萬3千2百5
    9元即期支票1張，並經由其本人開設之臺灣省合作金庫復興
    支庫活期儲蓄存款帳戶兌領外，其餘4期之尾款共12張支票
    （同年5月31日4張、面額共3億8千萬元，6月4日3張、面額
    共1億5千萬元，6月9日3張、面額共2億7千萬元，6月27日2
    張，面額共1億1千9百95萬元）均由被告丁○○分得，並經
    由其本人開設之第一商業銀行中山分行甲存帳戶兌領，得款
    後多數由被告丁○○簽發同帳戶之支票用以購買公債，另曾
    支付其所投資之華瑞投資股份有限公司2千萬元。同年5月24
    日，系爭土地登記為另案被告戊○○所有，國華人壽公司為
    辦理過戶，另與鄭某依公定格式訂立土地買賣所有權移轉契
    約書，載明立約日期為79年5月29日，買賣價款為8億5千3百
    21萬2千3百66元，使苗栗縣竹南地政事務所之承辦人員登載
    於所掌管之公文書中，並於同年6月6日完成移轉登記。國華
    人壽公司經財政部證券管理委員會之要求，始於同年6月8日
    再度公告並申報中聯徵信有限公司之鑑價報告，及於6月29
    日3度公告並申報該筆買賣之前次移轉所有人為國泰塑膠公
    司及移轉價額與登記日期，惟該2次公告及申報並未提及付
    款辦法已有變更。79年6月6日，另案被告戊○○因承受前述
    資產需繳納營業稅3千2百40萬1千2百19元，被告丁○○乃命
    其私人秘書即另案被告甲○○（業經台灣台北地方法院以80
    年度訴字第1356、1357、2885號判決無罪，並經台灣高等法
    院以82年度上訴字第346號駁回上訴確定）於前1日打電話予
    不知情之中華證券公司財務課長黃伯輝，說明欲以另案被告
    戊○○名義賣出之公債期別、數量及欲開立之支票面額（與
    該稅款同額）、受款人，另案被告甲○○即於次日持被告丁○○所有之公債交予擔任集新公司負責人之陳福成（業經台
    灣台北地方法院以80年度訴字第1356、1357、2885號判決無
    罪，未據檢察官上訴而告確定）前往辦理交割手續，取回該
    中華證券公司所簽發之支票後，由另案被告徐振泫交予另案
    被告戊○○前往法院繳納，同年7月19日，另案被告戊○○
    應繳納契稅1千4百萬零1千7百79元，其等亦以相同方法應付
    。同年10月4日，本院第1次拍賣為國泰塑膠公司關係企業之
    聯泰通運股份有限公司（下稱聯泰公司）所有之建物3棟（
    位於該竹南廠內），國華人壽公司先具狀聲明具有優先承買
    權，而後由在集新公司任職之不知情之林秀文簽發面額1百4
    0萬8千元之支票（第一商業銀行中山分行、79年11月16日期
    、票號第0000000號），換發為同額之臺灣銀行本票後，由
    另案被告徐振泫交與另案被告戊○○於79年11月16日前來本
    院以另案被告戊○○名義參與投標（第2次拍賣），並充為
    保證金，另案被告戊○○得標後，其等又以前述出售公債之
    方式取得臺灣銀行本票1張，面額5百63萬2千元，由另案被
    告徐振泫交予另案被告戊○○於同年11月22日前往法院繳納
    其餘之價金，該公司則於同日具狀聲明放棄優先承買權。80
    年1月18日，另案被告戊○○因買受該批建物需繳納契稅10
    萬2千6百76元，又由不知情之林秀文簽發其本人名義之同額
    支票繳納，其後領得之所有權狀則由國華人壽公司收執。79
    年12月15日，系爭土地應繳納地價稅9百61萬零60元，另案
    被告戊○○應分攤部分為4百16萬4千3百60元，惟先由該公
    司墊付，其後其等再以出售公債之方法取得同額之中華證券
    公司支票1張，交由該公司抵償。79年9月21日，本院第3次
    執行點交，將前述竹南廠之資產點交予另案被告戊○○，惟
    被告丁○○早於6月27日已兌領第6期之尾款支票。另案被告
    戊○○則於點交前後陸續將廠內機器設備售予劉家勳，總價
    1億2千萬元，並已取得部分價款。致國華人壽公司因未參與
    正常拍賣程序買受系爭土地，而受有9億餘元之損失，及喪
    失處分該廠房機器設備之利益，此筆額外支出，並沖淡該公
    司79年度之稅前盈餘致使稅賦短收，並對國華人壽公司股東
    造成損害。因認被告丁○○涉有刑法第342條第1項之背信罪
    嫌等語。
二、按犯罪事實應依證據認定之，無證據不得認定犯罪事實；又
    不能證明被告犯罪者，應諭知無罪之判決，刑事訴訟法第15
    4條第2項、第301條第1項分別定有明文。次按，事實之認定
    ，應憑證據，如未能發現相當證據，或證據不足以證明，自
    不能以推測或擬制之方法，以為裁判基礎；又認定不利於被
    告之事實，須依積極證據，苟積極證據不足為不利於被告事
    實之認定時，即應為有利於被告之認定，更不必有何有利之
    證據，最高法院40年臺上字第86號及30年上字第816號判例
    可資參照。據此，刑事訴訟上證明之資料，無論為直接證據
    或間接證據，均須達於通常一般之人均不致於有所懷疑，而
    得確信為真實之程度，始得據為有罪之認定，若關於被告是
    否犯罪之證明未能達此程度，而有合理性懷疑之存在，致使
    無從形成有罪之確信，根據「罪證有疑、利於被告」之證據
    法則，即不得遽為不利被告之認定，最高法院76年度臺上字
    第4986號判例意旨可資參照。再按，刑法上之背信罪，須客
    觀上有為他人處理事務而為違背其任務之行為，致生損害於
    本人財產或其他利益；主觀上有為自己或第三人不法之利益
    或損害本人之利益之意圖始足成立（此有最高法院78年度台
    上字第4233號判決要旨可資參照）。亦即刑法第342條之背
    信罪，除有致生損害於本人財產或其他利益之事實外，並以
    行為人具有圖利自己或第三人或損害本人利益之意思為構成
    要件，此項犯意既屬於構成犯罪事實之一部，自應依證據認
    定，不能僅以客觀上發生損害本人利益之事實，遽推定其有
    前項犯意；又所謂「違背其任務」，係指違背他人委任其處
    理事務應盡之義務（民法第535條），是否違背其任務，應
    依法律之規定或契約之內容，依客觀事實，本於誠實信用原
    則，就個案之具體情形認定之。（最高法院分別著有26年上
    字第1246號判例意旨、91年度臺上字第2656號判決要旨可資
    參照）。申言之，刑法第342條背信罪之構成要件有四：一
    、須為他人處理事務。二、須意圖為自己或第三人不法之利
    益或損害本人之利益。三、須為違背其任務之行為。四、須
    致生損害於本人之財產或其他利益。亦即若非本於為他人處
    理事務，自非刑法背信罪所欲非難之範疇。
三、公訴人認被告涉有前揭背信犯嫌，無非係以：（一）另案被
    告戊○○、乙○○、徐振泫、甲○○於警詢、偵查中及本院
    另案審理時之供述；（二）另案被告陳福成於警詢及偵查中
    之陳述；（三）證人熊名武於警詢、偵查中及本院另案審理
    時之證詞；（四）證人李得灶於偵查中之證述；（五）本院
    75年度民執字第2653號執行卷節本；（六）華隆集團關係企
    業簡表、國華人壽公司登記事項卡、關係人名稱及交易事項
    報表；（七）國華人壽公司與另案被告戊○○之買賣契約書
    ；（八）國華人壽公司之付款支票16紙、國華人壽公司之公
    告及申報資料3份、被告丁○○與另案被告戊○○之銀行往
    來對帳單各1份、中華證券公司79年度公債買賣帳簿之轉帳
    傳票、買進報告書、付款支票各3份、系爭土地之登記簿謄
    本、系爭土地78年公告現值表等為其主要論據。
四、訊據被告丁○○堅詞否認有上開背信犯行，辯稱：沒有參與
    本案，國華人壽公司用以買受系爭土地所開立之支票，兌現
    後進入伊的帳戶內，都是秘書甲○○在處理，當時伊人不在
    國內，也沒有提供公債予另案被告戊○○去變現繳稅等語。
    辯護人辯護意旨則略以：被告於案發時並非國華人壽公司的
    董監事，沒有受國華人壽公司的委任，若要成立刑法第342
    條第1項之背信罪，依同法第31條第1項之規定，需其他有身
    分關係之共犯共同犯罪，始足當之，惟本案其他共犯均經無
    罪判決確定，且本件購地案事後亦經國華人壽公司股東會決
    議追認，經鑑價之結果也沒有高買之情形，被告客觀上無背
    信之行為，主觀上亦無背信之意圖等語。經查：
（一）被告前開被訴竹南購地案背信部分，原經臺灣新竹地方法
      院檢察署檢察官以80年度偵字第3329、3330、3435、4318
      號提起公訴後，由本院以80年度訴字第556號裁定移送臺
      灣臺北地方法院，經臺灣臺北地方法院同意後另分80年度
      訴字第2885號，並與其原受理之80年度訴字第1356、1357
      號案件（其中1357號即為被告被訴蘭陽銀行設立涉嫌偽造
      文書及國華人壽股票500萬股買賣涉嫌背信部分）合併審
      理。嗣經臺灣臺北地方法院認被告被訴購買國華人壽股票
      部分，與本件竹南購地案部分，皆構成背信犯罪，且具有
      連續犯之關係，而臺灣臺北地方法院檢察署檢察官就被告
      購買國華人壽股票背信案件於80年5月10日提起公訴在先
      ，起訴效力及於本件竹南購地背信部分，而臺灣新竹地方
      法院檢察署檢察官就竹南購地案於80年7月20日起訴在後
      ，乃判決論處被告共同連續背信罪責，對被告被訴竹南購
      地案部分（即臺灣臺北地方法院80年度訴字第2885號部分
      ），則為公訴不受理之諭知，該部分未據檢察官提起上訴
      而告確定，惟被告被訴購買國華人壽股票案背信部分，嗣
      後經台灣高等法院以85年度上更（二）字第22號認為不能
      證明被告犯罪，而諭知無罪判決，並經最高法院以93年度
      臺上字第1603號駁回上訴確定，此有各該判決在卷可稽（
      見本院卷一第248至285頁、卷二第11至81頁），是被告本
      件涉嫌竹南購地案背信部分與前揭經無罪判決確定之購買
      國華人壽股票案背信部分，即無修正前刑法連續犯裁判上
      之一罪關係，本件被告所涉竹南購地背信部分，固曾諭知
      不受理判決確定，惟因不受理判決係程序判決，並無實質
      確定力，檢察官於94年1月21日另行提起本件公訴，並不
      受「一事不再理」原則之限制，合先敘明之。
（二）另案被告丙○○、乙○○、徐振泫於79年2月至10月間，
      固係分別擔任國華人壽公司之董事長兼總經理、副總經理
      兼財務部經理及財務部投資科主管一節，除據其等供述在
      卷，並有經濟部商業司80年4月15日經台商（一）發字第
      208239號函暨其所附之國華人壽公司登記事項卡1份在卷
      可稽（見偵卷八第101至105頁），惟本件國華人壽公司以
      25億元向另案被告戊○○購入系爭土地及地上建物之處理
      一事，曾於80 年3月27日提交國華人壽公司股東大會討論
      ，經全體一致通過追認該項購地案，此有國華人壽公司80
      年股東常會議事錄1份附卷為憑（見偵卷五第132、133頁
      ），是另案被告丙○○、乙○○、徐振泫等買受系爭土地
      之行為，既經國華人壽公司提交股東大會討論並決議追認
      ，尚難認其等有何違背任務之行為，而另案被告丙○○、
      乙○○、徐振泫等3人所涉背信罪嫌，亦經台灣高等法院
      以82年度上訴字第346號判決無罪，並經最高法院以83年
      度台上字第3388號駁回上訴而告確定，此有上開刑事判決
      各1份存卷可查（見本院卷一第139至206頁）。
（三）又系爭土地經勘估鑑價之結果，咸認時值總價逾25億元一
      節，有中聯徵信有限公司79年6月4日（79）聯鑑字第HR01
      36 號不動產時值勘估徵信報告、中國徵信所股份有限公
      司80年11月5日801088號財產鑑價報告書、統一不動產鑑
      定股份有限公司80年11月8日鑑定報告書及合眾建築經理
      股份有限公司80年11月19日鑑定報告書各1份附卷供參（
      見偵卷五第118 至130頁、台灣台北地方法院80年度訴字
      第13 57號第183至227頁），參以證人即承辦與系爭土地
      相鄰買賣事宜之代書陳明宏於另案調查時具結證述：系爭
      土地之價值於79年間每坪約5萬元，至82年約值6、7萬元
      等語（見台灣高等法院82 年度上訴字第346號卷第291頁
      ），而系爭土地之總面積約5萬2千8百79坪，以每坪5萬元
      計算，總價值約為26億4千3百95萬元（計算式為：50,000
      ×52,879＝2,643,950,000），又系爭土地於79年3月間之
      公告現值每平方公尺約1千5百元，至82年度之公告現值，
      則調高為每平方公尺6千5百元一節，亦有苗栗縣竹南地政
      事務所82年9月8日南地所三字第5597號函附於台灣高等法
      院82年度上訴字第346號卷第213、214頁供參，並經本院
      依職權調取上開卷宗核閱無訛，足徵系爭土地並無低價高
      買之情事，堪以認定。
（四）再另案被告戊○○因轉售系爭土地予國華人壽公司而獲有
      25 億元之收入，因恐曝光遭非法份子加害，故經由其友
      人熊名武轉向另案被告甲○○調借現款等情，除據另案被
      告戊○○供承甚明（見台灣高等法院82年度上訴字第346
      號卷第254頁反面、255頁），核與證人熊名武於另案調查
      時證述：「戊○○第一次來調現，我因無法立時給付款項
      ，第二次他又來調，不需即日兌現，我轉向甲○○調，隔
      天甲○○電話中向我說錢已調到，錢到後由我秘書點收無
      誤後收下。」等語（見台灣高等法院82年度上訴字第346
      號卷第253頁）及另案被告甲○○於另案調查時供述：熊
      名武拿給伊的支票金額很大，伊存入被告帳戶內較方便，
      第一次熊名武要調6千6百萬即日要現金，伊無法達成，第
      二次熊名武拿3億元的票向伊調，因不需即日付現，伊有
      現金有公債湊齊了交給熊名武，不認識另案被告戊○○，
      付款時熊名武都在場，由熊名武的秘書點交等情大致相符
      （見台灣高等法院82年度上訴字第346 號卷第253頁反面
      ），並經證人即熊名武之秘書林金燕及證人即另案被告戊○○之秘書王巧芬於另案調查時均證述：另案被告戊○○
      調得的錢是從另案被告甲○○處來的，有現金及一部分公
      債，另案被告戊○○調得款項後裝入汽車後行李箱，一袋
      一袋分4次搬運等情綦詳（見台灣高等法院82年度上訴字
      第346號卷第284頁反面、285頁反面），復有經第一商業
      銀行中山分行認證之資金來源一覽表在卷為憑（見台灣高
      等法院82年度上訴字第346號卷第315至339頁），又另案
      被告戊○○、甲○○等所涉背信罪嫌，亦經判決無罪確定
      ，有台灣台北地方法院80年度訴字第1356、1357、2885號
      、台灣高等法院82年度上訴字第346號刑事判決各1份供參
      （見本院卷一第139至172、248至285頁）。
（五）另案被告甲○○於另案調查時供述：只管被告及伊自己的
      戶頭，被告的財產很多，都由伊管理，被告只管總數字，
      平衡即可，系爭土地之購地款項匯入被告戶頭並未告知被
      告，被告不管帳戶內之數字，只要總數平衡即可等語（見
      台灣高等法院82年度上訴字第346號卷第254、256頁反面
      ），亦核與證人即張嘉玲於另案調查時具結證述：另案被
      告甲○○要伊將支票存入被告帳戶時並未向被告報告，被
      告第一商業銀行中山分行之帳戶平常均係另案被告甲○○
      在使用等情互核一致（見台灣高等法院82年度上訴字第34
      6號卷第286、287頁），復經比對本件由國華人壽公司開
      立予另案被告戊○○嗣存入被告帳戶兌領之支票背面「丁○○」之筆跡，亦與被告開戶時簽名之筆跡迥然有異（見
      偵卷四第177、178、181頁），且被告於79年4月至12月間
      ，出國次數多達8次，此有內政部警政署入出境管理局82
      年3月10日境義證字第11286號入出境日期證明書1紙存卷
      可查（見本院卷二第156、157頁），是被告辯稱：經常不
      在國內，國華人壽公司用以買受系爭土地所開立予另案被
      告戊○○之支票，兌現後為何進入伊的帳戶內，伊不知情
      等語，尚與常情無違，應堪憑採。
（六）末查，被告於76至82年間，並未擔任國華人壽公司之董事
      或監察人之職務一節，有經濟部商業司80年4月15日經台
      商（一）發字第208239號函暨其所附之國華人壽公司登記
      事項卡1份在卷可稽（見偵卷八第101至105頁），是被告
      於案發時並非國華人壽公司之董監事，法律上並無為他人
      處理事務，自無違背其任務之可能，而實際為國華人壽公
      司處理事務之另案被告丙○○、乙○○、徐振泫等人所涉
      背信罪嫌，亦經判決無罪確定，業如前述，而檢察官所舉
      證據，充其量僅能證明另案被告戊○○自本院民事執行處
      承受系爭土地後，售予國華人壽公司，而國華人壽公司用
      以支付購買系爭土地價金所開立之支票，輾轉經由被告之
      帳戶兌領等情，尚無從證明被告有何為自己不法利益之意
      圖，而為違背其任務之背信犯行，又查無被告與本案其他
      有身分關係之人，有何共同實行、教唆或幫助違背任務之
      背信犯行，自難以背信罪相繩。
五、綜上所述，本件依檢察官所提出之現存證據資料，尚無從認
    定被告為國華人壽公司處理事務，更不足認定被告有何違背
    任務之行為，與刑法背信罪之構成要件尚有未合；此外復查
    無其他積極證據足資認定被告有何公訴人所指之背信犯行，
    揆諸前揭說明，既不能證明被告犯罪，依法應為無罪判決之
    諭知。
六、據上論斷，應依刑事訴訟法第301條第1項，判決如主文。
本案經檢察官葉乃瑋到庭執行職務。
中    華    民    國    97    年    8     月    29    日
                  刑事第五庭審判長法  官  吳靜怡
                                  法  官  林佑珊
                                  法  官  蔡欣怡
如不服本判決應於收受本判決後十日內向本院提出上訴書狀，其未
敘述上訴理由者，並得於提起上訴後十日內向本院補提理由書狀(
均須按他造當事人之人數附繕本 )「切勿逕送上級法院」。
以上正本證明與原本無異。
中    華    民    國    97    年    8     月    29    日
                                  書記官  劉怡芳
附表：
┌───────────┬──┬─┬────────┬─┐
│  土   地   坐   落   │    │  │    面    積    │權│
├───┬───┬───┤地號│地├──┬──┬──┤利│
│鄉鎮市○  段  ○ ○段 │    │目│公頃│公畝│公尺│範│
│區    │      │      │    │  │    │    │    │圍│
├───┼───┼───┼──┼─┼──┼──┼──┼─┤
│竹南  │鹽館前│ 大厝 │149 │建│ 零 │零陸│捌貳│全│
│      │      │      │    │  │    │    │    │部│
├───┼───┼───┼──┼─┼──┼──┼──┼─┤
│竹南  │鹽館前│ 大厝 │149 │建│ 零 │伍伍│玖伍│全│
│      │      │      │-2  │  │    │    │    │部│
├───┼───┼───┼──┼─┼──┼──┼──┼─┤
│竹南  │鹽館前│ 大厝 │154 │建│ 零 │玖貳│陸玖│全│
│      │      │      │    │  │    │    │    │部│
├───┼───┼───┼──┼─┼──┼──┼──┼─┤
│竹南  │鹽館前│ 大厝 │160 │建│ 零 │零│零│全│
│      │      │      │    │  │    │    │    │部│
├───┼───┼───┼──┼─┼──┼──┼──┼─┤
│竹南  │鹽館前│ 大厝 │161 │建│ 零 │零伍│伍零│全│
│      │      │      │    │  │    │    │    │部│
├───┼───┼───┼──┼─┼──┼──┼──┼─┤
│竹南  │鹽館前│ 大厝 │183 │建│ 零 │壹貳│壹伍│全│
│      │      │      │-1  │  │    │    │    │部│
├───┼───┼───┼──┼─┼──┼──┼──┼─┤
│竹南  │鹽館前│ 大厝 │184 │建│ 零 │零│陸│全│
│      │      │      │-1  │  │    │    │    │部│
├───┼───┼───┼──┼─┼──┼──┼──┼─┤
│竹南  │鹽館前│ 大厝 │184 │建│ 零 │壹壹│捌零│全│
│      │      │      │-2  │  │    │    │    │部│
├───┼───┼───┼──┼─┼──┼──┼──┼─┤
│竹南  │鹽館前│ 大厝 │185 │建│  │捌│肆貳│全│
│      │      │      │    │  │    │    │    │部│
├───┼───┼───┼──┼─┼──┼──┼──┼─┤
│竹南  │鹽館前│ 大厝 │202 │建│  │伍伍│伍玖│全│
│      │      │      │    │  │    │    │    │部│
├───┼───┼───┼──┼─┼──┼──┼──┼─┤
│竹南  │鹽館前│ 大厝 │219 │建│ 零 │壹貳│貳玖│全│
│      │      │      │    │  │    │    │    │部│
├───┼───┼───┼──┼─┼──┼──┼──┼─┤
│竹南  │鹽館前│ 大厝 │219 │建│ 零 │貳柒│零│全│
│      │      │      │-1  │  │    │    │    │部│
├───┼───┼───┼──┼─┼──┼──┼──┼─┤
│竹南  │鹽館前│山子坪│87  │建│ 零 │壹零│捌陸│全│
│      │      │      │    │  │    │    │    │部│
├───┼───┼───┼──┼─┼──┼──┼──┼─┤
│竹南  │鹽館前│山子坪│278 │建│ 零 │零伍│壹伍│全│
│      │      │      │    │  │    │    │    │部│
├───┼───┼───┼──┼─┼──┼──┼──┼─┤
│竹南  │鹽館前│山子坪│278 │建│ 零 │零零│伍零│全│
│      │      │      │-1  │  │    │    │    │部│
├───┼───┼───┼──┼─┼──┼──┼──┼─┤
│竹南  │鹽館前│山子坪│278 │建│ 壹 │陸捌│壹壹│全│
│      │      │      │-3  │  │    │    │    │部│
├───┼───┼───┼──┼─┼──┼──┼──┼─┤
│竹南  │鹽館前│山子坪│279 │建│ 零 │零肆│肆伍│全│
│      │      │      │    │  │    │    │    │部│
├───┼───┼───┼──┼─┼──┼──┼──┼─┤
│竹南  │鹽館前│山子坪│279 │建│ 零 │壹柒│貳零│全│
│      │      │      │-1  │  │    │    │    │部│
├───┼───┼───┼──┼─┼──┼──┼──┼─┤
│竹南  │鹽館前│山子坪│279 │建│ 零 │貳肆│壹│全│
│      │      │      │-3  │  │    │    │    │部│
├───┼───┼───┼──┼─┼──┼──┼──┼─┤
│竹南  │鹽館前│山子坪│279 │建│ 零 │零陸│陸│全│
│      │      │      │-4  │  │    │    │    │部│
├───┼───┼───┼──┼─┼──┼──┼──┼─┤
│竹南  │鹽館前│山子坪│280 │建│ 零 │零肆│玖柒│全│
│      │      │      │    │  │    │    │    │部│
├───┼───┼───┼──┼─┼──┼──┼──┼─┤
│竹南  │鹽館前│山子坪│280 │建│ 零 │零零│柒零│全│
│      │      │      │-1  │  │    │    │    │部│
├───┼───┼───┼──┼─┼──┼──┼──┼─┤
│竹南  │鹽館前│山子坪│280 │建│ 零 │零捌│伍玖│全│
│      │      │      │-3  │  │    │    │    │部│
├───┼───┼───┼──┼─┼──┼──┼──┼─┤
│竹南  │鹽館前│山子坪│296 │建│ 零 │零壹│零肆│全│
│      │      │      │-1  │  │    │    │    │部│
├───┼───┼───┼──┼─┼──┼──┼──┼─┤
│竹南  │鹽館前│山子坪│299 │建│ 零 │零零│肆捌│全│
│      │      │      │-1  │  │    │    │    │部│
├───┼───┼───┼──┼─┼──┼──┼──┼─┤
│竹南  │鹽館前│山子坪│299 │建│ 零 │壹柒│零零│全│
│      │      │      │-2  │  │    │    │    │部│
├───┼───┼───┼──┼─┼──┼──┼──┼─┤
│竹南  │鹽館前│山子坪│302 │建│ 零 │零零│貳│全│
│      │      │      │-1  │  │    │    │    │部│
├───┼───┼───┼──┼─┼──┼──┼──┼─┤
│竹南  │鹽館前│山子坪│286 │建│ 貳 │肆伍│玖伍│全│
│      │      │      │    │  │    │    │    │部│
├───┼───┼───┼──┼─┼──┼──┼──┼─┤
│竹南  │鹽館前│山子坪│296 │建│ 零 │零肆│貳貳│全│
│      │      │      │-2  │  │    │    │    │部│
├───┼───┼───┼──┼─┼──┼──┼──┼─┤
│竹南  │鹽館前│山子坪│312 │建│ 零 │零貳││全│
│      │      │      │    │  │    │    │    │部│
├───┼───┼───┼──┼─┼──┼──┼──┼─┤
│竹南  │鹽館前│山子坪│312 │建│ 零 │零零│壹捌│全│
│      │      │      │-1  │  │    │    │    │部│
└───┴───┴───┴──┴─┴──┴──┴──┴─┘


司法院資訊處製作；財團法人民間司法改革基金會備份。
